# 每股收益的重算问题

提问人：nikan 时间：2012-02-14 17:07:46
根据CAS33的规定，当企业派发股票股利、公积金转增资本、拆股或并股等，会增加或减少发行在外的普通股数量，但并不影响所有者权益金额，为了保持会计指标的前后期可比性，需要重算前期的每股收益。 如果用以派发股票股利、公积金转增资本的净资产在前期尚未形成，是否需要重算？举例如下 A公司 2010 年末股本 1000 万， 2010 年度实现净利润 1000 万。 2011 年度实现净利润 1000万， 2011 年末用未分配利润转增股本 2000 万，转增后股本 3000 万。 在 2011 年末转增股本的未分配利润 2000 万， 1000 万是 2011 年度形成， 1000 万是 2010 年度形成，那么在计算 2011 年度和 2010 年度每股收益时，股本按照 3000 万确定？还是需要考虑用于转增股本的未分配利润形成时间？如果考虑用于转增股本的未分配利润形成时间，则 2010 年度股本为1000+1000/2＝ 1500 万， 2011 年度股本为2000+1000/2＝ 2500 万
欢迎讨论

回答人：chenyiwei
个人理解，此问题没有明确规定，但在实务中一般采用简化处理的方式，即假设该 2000 万股在最早报告期期初已经发行在外。否则计算过程过于复杂（在实务中还可能遇到比此处的简化例子更复杂的情形，导致难于操作），而且识别作为转增来源的未分配利润的形成年度也难免主观（除非明确指明所采用的假设和确定方法，类似于以前对外商投资企业再投资退税时确定利润归属年度的方法，但总的来说还是过于复杂），而且这样分清的意义似乎不大。因此一般是简化处理。